【裁判字號】    89,上易,1027
【裁判日期】    890505
【裁判案由】    違反商標法
【裁判全文】
臺灣高等法院刑事判決                          八十九年度上易字第一０二七號
    上  訴  人
    即  被  告  甲○○
右列被告因違反商標法案件，不服台灣台北地方法院八十八年度易字第三四００號，
中華民國八十九年一月四日第一審判決（起訴案號：台灣台北地方法院檢察署八十八
年度偵字第二０八二０號、二三五二九號）提起上訴，本院判決如左：
    主      文
上訴駁回。
    事      實
一、甲○○係乙○○之女友，明知如附表一所示之商標圖樣，係如附表一所示之商標
    專用權人，向經濟部中央標準局（八十八年元月廿六日改制為經濟部智慧財產局
    ）申請商標註冊登記，取得如附表一所示之商標專用權，可專用於鐘錶、皮件等
    類商品，現仍在專用期間，竟基於幫助之概括犯意，自八十八年八月初某日起，
    在台北市○○○路○段二十三巷口，乙○○所擺設供出售仿冒前開商標圖樣手錶
    、皮夾之地攤上，連續多次在上址，購買便當供乙○○食用，或在場陪伴，提供
    其精神上之助力；嗣於八十八年九月一日晚上七時十分許，與乙○○在該址為警
    查獲，並扣得乙○○所有在該地攤上販售之如附表二所示之仿冒手錶三十五只、
    仿冒皮夾乙只。
二、案經商標專用權人丙○○○○給特公司、瑞士商倩妮股份有限公司、義商普魯嘉
    里公司、美商佳得公司、英商奧佛雷旦喜股份有限公司訴由台北市政府警察局及
    台北市政府警察局文山第二分局分別移送台灣台北地方法院檢察署檢察官偵查起
    訴。
    理      由
一、訊據上訴人即被告甲○○矢口否認其有幫助乙○○販賣前開仿冒手錶、皮件等犯
    行，辯稱：其與乙○○係男女朋友，其平日亦有工作，僅係買便當送給乙○○食
    用，並未在場幫忙販賣或陪伴乙○○予以精神上助力等語。
二、經查：右揭事實，業據被告甲○○於警訊及偵查中坦承其與被告乙○○係男女朋
    友，經常購買便當供乙○○食用，並在場陪伴乙○○販賣仿冒之手錶、皮件等情
    不諱，核與共同被告乙○○供述情節相符，且被告乙○○在台北市○○○路○段
    二十三巷口，其所擺設之地攤上所販賣之手錶及皮件，均係仿冒如附表一所示之
    商標專用權人享有商標專用權之商品，業據告訴代理人劉廷耀指訴綦詳，被告乙
    ○○亦不否認其所販賣之手錶及皮件，均係仿冒他人商標專用權之商品，並有如
    附表一所示之商標註冊證（文件）及如附表二所示被告乙○○出售之仿冒手錶、
    皮件及鑑定證明書二紙在卷可憑。被告甲○○於乙○○在該址販賣仿冒商品時，
    既經常購買便當供乙○○食用，或陪伴其該處販賣，所為雖未該當於販賣仿冒商
    品之構成要件行為，然其行為已足予被告乙○○販賣仿冒品時之精神上助力，其
    有幫助之犯意，洵灼然明甚，被告甲○○辯謂其無幫助販賣行為，顯係卸責圖免
    之詞，委不足採，被告所犯事證明確，其犯行洵堪認定。
三、核被告甲○○所為，係犯商標法第六十三條之販賣仿冒商標之商品罪。被告甲○
    ○基於幫助之犯意，為犯罪構成要件以外之行為，為幫助犯，應依法減輕其刑，
    又被告甲○○先後多次幫助犯行，時間緊接，犯罪構成要件相同，顯係基於概括
    犯意為之，為連續犯以一罪論，依法加重其刑，並先加後減之（原審未敘明先加
    後減之旨，應予補正）。
四、原審以被告所犯罪証明確，援引商標法第六十三條、第六十四條、刑法第十一條
    前段、第五十六條、第三十條第二項、第四十一條、第七十四條第一款，罰金罰
    鍰提高標準條例第二條審酌被告之品行、犯罪動機、目的、手段、所生危害及犯
    罪後態度等一切情狀，量處被告有期徒刑三月，並諭知以三百元為易科罰金之折
    算標準，復以被告甲○○前未曾受有期徒刑以上刑之宣告，素行良好，有台灣高
    等法院檢察署刑案紀錄簡覆表在卷可按，經此教訓，當知警惕，無再犯之虞，認
    有期徒刑之宣告，已足勵被告自新，其刑以暫不執行為適當，爰併予諭知緩刑二
    年，復認扣案之如附表二所示之仿冒品，應依商標法第六十四條規定予以宣告沒
    收，認事用法允無違誤，量刑妥適，被告甲○○上訴意旨空言否認犯罪，陳詞指
    摘原判決失當，要無理由，應駁回其上訴。
五、據上論斷，應依刑事訴訟法第三百六十八條，判決如主文。
本案經檢察官蔡薰慧到庭執行職務。
中    華    民    國    八十九    年       五       月         五       日
                            臺灣高等法院刑事第十六庭
                                審判長法  官  許  增  男
                                      法  官  蔡  彩  貞
                                      法  官  黃  鴻  昌
右正本證明與原本無異。
不得上訴。
                                      書記官  黃  千  鶴
中    華    民 國    八十九    年        五      月        九        日
附錄：本案論罪科刑法條全文
商標法第六十三條：
明知為前條商品而販賣、意圖販賣而陳列、輸出或輸入者，處一年以下有期徒刑、拘
役或科或併科新臺幣五萬元以下罰金。
商標法第六十四條：
犯前二條之罪所製造、販賣、陳列、輸出或輸入之商品不問屬於犯人與否，沒收之。


司法院資訊處製作；財團法人民間司法改革基金會備份。
